臺灣臺南地方法院刑事判決　
110年度易字第295號
公  訴  人  臺灣臺南地方檢察署檢察官
被      告  陳旻新




上列被告因竊盜案件，經檢察官提起公訴（109年度偵字第23245
號），被告於本院準備程序中就被訴事實為有罪之陳述，經告知
簡式審判程序之旨，並聽取被告與公訴人意見後，本院裁定以簡
式審判程序進行審理，判決如下：
    主  文
陳旻新犯侵入住宅竊盜罪，累犯，處有期徒刑陸月，如易科罰金
，以新臺幣壹仟元折算壹日。
未扣案犯罪所得金項鍊壹條沒收，於全部或一部不能沒收或不宜
執行沒收時，追徵其價額。
    事實及理由
一、本案被告陳旻新所犯為死刑、無期徒刑、最輕本刑3年以上
    有期徒刑以外之罪，亦非高等法院管轄之第一審案件，其於
    準備程序中就被訴事實為有罪之陳述，經告知簡式審判程序
    之旨，並聽取檢察官及被告之意見後，本院依刑事訴訟法第
    273條之1第1項規定裁定進行簡式審判程序，是本案之證據
    調查，依同法第273條之2規定，不受同法第159條第1項、第
    161條之2、第161條之3、第163條之1及第164條至第170條所
    規定證據能力認定及調查方式之限制，合先敘明。
二、本件除應於證據欄補充：「被告於本院審理時之自白」外，
    其餘之犯罪事實及證據均引用本件起訴書之記載（如附件）
    。
三、論罪科刑：
　㈠按刑法第321條第1項第1款之侵入住宅竊盜罪，其所謂「住宅
    」，乃指人類日常居住之場所而言（最高法院76年台上字第
    2972號判例要旨參照）。本件被告於上開犯行中進入之場所
    ，為被害人日常生活起居之處所，自屬他人之住宅無疑。是
    核被告所為，係犯刑法第321條第1項第1款之侵入住宅竊盜
    罪。
　㈡被告前因違反毒品危害防制條例案件，經臺灣臺北地方法院
    以107年度簡字第1132號判決判處有期徒刑5月確定，於民國
    107年8月7日易科罰金執行完畢，有臺灣高等法院被告前案
    紀錄表在卷足參（見本院卷第16頁），其於上開有期徒刑執
    行完畢後5年內之109年9月8日故意再犯本件有期徒刑以上之
    罪，為累犯；惟被告前揭構成累犯之案由係施用毒品罪，而
    本案被告係犯侵入住宅竊盜罪，兩者侵害之法益不同，無法
    認定被告於本案中具有特別惡性，或刑罰反應力較為薄弱，
    參酌司法院釋字第775號解釋意旨，認無依據刑法第47條第1
    項加重其刑之必要，以符合罪刑相當原則。
　㈢茲審酌被告前已有竊盜之前案紀錄，其仍不思以正途取財，
    竟違犯本件隨意竊取他人之物之犯行，顯見其漠視他人財物
    之所有權，法紀觀念薄弱，對社會治安及他人財產安全均非
    無危害，惟念被告犯後坦承犯行不諱，表現悔意，犯罪時所
    採之手段亦尚屬平和，兼衡其已與被害人和解成立而取得被
    害人之諒解，但未將竊得財物返還被害人或賠償被害人之情
    形，及被告之犯罪動機、手段、所生損害，暨其自陳學歷為
    國中肄業，之前為油漆工，月收入約新臺幣3萬元，與父母
    及胞妹同住，未婚無子女，無須扶養他人（見本院卷第47頁
    ）之智識程度、家庭生活狀況等一切情狀，量處如主文所示
    之刑，並諭知易科罰金之折算標準，以示懲儆。　
四、按犯罪所得，屬於犯罪行為人者，沒收之；於全部或一部不
    能沒收或不宜執行沒收時，追徵其價額，刑法第38條之1第1
    項前段、第3項定有明文。查被告本案竊得之金項鍊1條，核
    屬其犯罪所得，未據扣案，亦未實際合法發還被害人，而被
    告雖與被害人達成無條件和解，然鑑於沒收不法利得制度乃
    基於「任何人不得保有犯罪所得」之原則，核與民事侵權行
    為係以填補損害之目的不同。在考量避免雙重剝奪之前提下
    ，倘被告與被害人業已達成和解，固不應容許法院於和解範
    圍內再行諭知沒收，但對於不請求任何金錢賠償之無條件和
    解，此時既無雙重剝奪之慮，考量前揭沒收不法利得之規範
    目的，應由法院諭知沒收其犯罪所得為當。再者，本件被告
    上開犯罪所得，如宣告沒收或追徵，並無刑法第38條之2第2
    項規定之情事，自應依刑法第38條之1第1項本文、第3項規
    定宣告沒收，於全部或一部不能沒收或不宜執行沒收時，追
    徵其價額。
據上論斷，應依刑事訴訟法第273條之1第1項、第299條第1項本
文、第310條之2，刑法第321條第1項第1款、第47條第1項（累犯
定義部分）、第41條第1項本文、第38條之1第1項本文、第3項，
刑法施行法第1條之1第1項，判決如主文。
本案經檢察官黃彥翔提起公訴，檢察官吳梓榕到庭執行職務。
中　　華　　民　　國　　110 　年　　5 　　月　　14　　日
                  刑事第十一庭  法　官　潘明彥
以上正本證明與原本無異。
如不服本判決應於收受本判決後20日內向本院提出上訴書狀，並
應敘述具體理由。其未敘述上訴理由者，應於上訴期間屆滿後20
日內向本院補提理由書狀（均須按他造當事人之人數附繕本）「
切勿逕送上級法院」。 
　　　　　　　　　　　　　　　　書記官  蘇豐展
中　　華　　民　　國　　110 　年　　5 　　月　　14　　日
附錄本案論罪科刑法條：
中華民國刑法第321條第1項
犯前條第1項、第2項之罪而有下列情形之一者，處6月以上5年以
下有期徒刑，得併科50萬元以下罰金：
一、侵入住宅或有人居住之建築物、船艦或隱匿其內而犯之。
二、毀越門窗、牆垣或其他安全設備而犯之。
三、攜帶兇器而犯之。
四、結夥三人以上而犯之。
五、乘火災、水災或其他災害之際而犯之。
六、在車站、港埠、航空站或其他供水、陸、空公眾運輸之舟、
    車、航空機內而犯之。
　　
【附件】：
臺灣臺南地方檢察署檢察官起訴書　
                                    109年度偵字第23245號
　　被　　　告　陳旻新　男　31歲（民國00年0月00日生）
　　　　　　　　　　　　住○○市○○區○○街00巷0弄0號2
　　　　　　　　　　　　　樓
　　　　　　　　　　　　國民身分證統一編號：Z000000000號
上列被告因竊盜案件，業經偵查終結，認應提起公訴，茲將犯罪
事實及證據並所犯法條分敘如下：
　　　　犯罪事實
一、陳旻新（其餘所涉竊盜部分，另為不起訴處分）意圖為自己
    不法之所有，基於侵入住宅而竊盜之犯意，於民國109年9月8
    日11時24分許，在臺南市○○區○○里○○○00○00號，徒手打開該
    處翁逢選所居之115室未上鎖之房門，進入後徒手竊取該室
    內置於桌上、價值約新臺幣（下同）1萬7,000元之金項鍊1
    條，得手後即離開現場，並將該金項鍊賣得1萬4,000元。
二、案經臺南市政府警察局麻豆分局報告偵辦。
　　　　證據並所犯法條
一、被告陳旻新雖於偵查中傳訊未到，惟上揭犯罪事實，業經其
    於警詢時坦承不諱，核與被害人翁逢選所述情節大致相符，
    並有現場監視器畫面截圖（編號5至8）共4張在卷可參。是
    被告之自白係出於自由意志，且與事實相符，其犯嫌堪予認
    定。
二、核被告所為，係犯同法第321條第1項第1款之侵入住宅竊盜罪
    嫌。按犯罪所得，屬於犯罪行為人者，沒收之；前二項之沒
    收，於全部或一部不能沒收或不宜執行沒收時，追徵其價額
    ，刑法第38條之1第1項前段、第3項分別定有明文。被告所
    竊金項鍊係其犯罪所得，被害人於本署訊問時復陳稱：並未
    要求被告賠償等語，顯見本案犯罪所得並未發還被害人；雖
    本案因被告已將金項鍊變賣而不能沒收原物，惟仍應剝奪相
    應之價值，是請依上開法條規定，追徵犯罪所得之價額。
三、依刑事訴訟法第251條第1項提起公訴。
　　此　致
臺灣臺南地方法院
中　　華　　民　　國　 110　　年　　3 　　月　　15　　日
                              檢察官  黃  彥  翔
本件證明與原本無異
中　　華　　民　　國　 110　　年　　3 　　月　　18　　日
                              書記官  蔡  佳  芳
附錄本案所犯法條
中華民國刑法第321條第1項第1款
犯前條第 1 項、第 2 項之罪而有下列情形之一者，處 6 月以
上 5 年以下有期徒刑，得併科 50 萬元以下罰金：
一、侵入住宅或有人居住之建築物、船艦或隱匿其內而犯之。
二、毀越門窗、牆垣或其他安全設備而犯之。
三、攜帶兇器而犯之。
四、結夥三人以上而犯之。
五、乘火災、水災或其他災害之際而犯之。
六、在車站、港埠、航空站或其他供水、陸、空公眾運輸之舟、
    車、航空機內而犯之。
前項之未遂犯罰之。